!========================================
LEXICON NounInflVII
!  for noun roots that have semi-final -e
!========================================

!-----------------------------------------------|
!                 ABSOLUTIVE                    |
!-----------------------------------------------|--------------------------------------------|----------------------------------------------|
[Abs][Sg]:^                             Enclitic; [Abs][Pl]:^%{.sf.%}et              Enclitic; [Abs][Du]:^%{.sf.%}ek                Enclitic;
!-----------------------------------------------|--------------------------------------------|----------------------------------------------|
[Abs][Sg][1SgPoss]:^%{.sf.%}%{.m.%}ka   Enclitic; [Abs][Pl][1SgPoss]:^%{.sf.%}enka   Enclitic; [Abs][Du][1SgPoss]:^%{.sf.%}egka     Enclitic;
[Abs][Sg][1PlPoss]:^put                 Enclitic; [Abs][Pl][1PlPoss]:^%{.m.%}put     Enclitic; [Abs][Du][1PlPoss]:^%{.sf.%}egput    Enclitic;
[Abs][Sg][1DuPoss]:^pung                Enclitic; [Abs][Pl][1DuPoss]:^%{.m.%}pung    Enclitic; [Abs][Du][1DuPoss]:^%{.sf.%}egpung   Enclitic;
!-----------------------------------------------|--------------------------------------------|----------------------------------------------|
[Abs][Sg][2SgPoss]:^%{.sf.%}en          Enclitic; [Abs][Pl][2SgPoss]:^ten            Enclitic; [Abs][Du][2SgPoss]:^%{.sf.%}egken    Enclitic;
[Abs][Sg][2PlPoss]:^si                  Enclitic; [Abs][Pl][2PlPoss]:^%{.m.%}si      Enclitic; [Abs][Du][2PlPoss]:^%{.sf.%}egsi     Enclitic;
[Abs][Sg][2DuPoss]:^tek                 Enclitic; [Abs][Pl][2DuPoss]:^%{.m.%}tek     Enclitic; [Abs][Du][2DuPoss]:^%{.sf.%}egtek    Enclitic;
!-----------------------------------------------|--------------------------------------------|----------------------------------------------|
[Abs][Sg][3SgPoss]:^%{.sf.%}a           Enclitic; [Abs][Pl][3SgPoss]:^%{.sf.%}i      Enclitic; [Abs][Du][3SgPoss]:^kek              Enclitic;
[Abs][Sg][3PlPoss]:^%{.sf.%}at          Enclitic; [Abs][Pl][3PlPoss]:^%{.sf.%}it     Enclitic; [Abs][Du][3PlPoss]:^%{.sf.%}egket    Enclitic;
[Abs][Sg][3DuPoss]:^%{.sf.%}ak          Enclitic; [Abs][Pl][3DuPoss]:^%{.sf.%}ik     Enclitic; [Abs][Du][3DuPoss]:^%{.sf.%}egkek    Enclitic;
!-----------------------------------------------|--------------------------------------------|----------------------------------------------|
[Abs][Sg][4SgPoss]:^%{.m.%}ni           Enclitic; [Abs][Pl][4SgPoss]:^%{.m.%}ni      Enclitic; [Abs][Du][4SgPoss]:^%{.sf.%}egni     Enclitic;
[Abs][Sg][4PlPoss]:^teng                Enclitic; [Abs][Pl][4PlPoss]:^%{.m.%}teng    Enclitic; [Abs][Du][4PlPoss]:^%{.sf.%}egteng   Enclitic;
[Abs][Sg][4DuPoss]:^tek                 Enclitic; [Abs][Pl][4DuPoss]:^%{.m.%}tek     Enclitic; [Abs][Du][4DuPoss]:^%{.sf.%}egtek    Enclitic;
!-----------------------------------------------|--------------------------------------------|----------------------------------------------|

!-------------------------------------------|
!            ERGATIVE (relative)            |
!-------------------------------------------|---------------------------------------------|-----------------------------------------------|
[Erg][Sg]:^%{.sf.%}em               Enclitic; [Erg][Pl]:^%{.sf.%}et               Enclitic; [Erg][Du]:^%{.sf.%}ek                 Enclitic;
!-------------------------------------------|---------------------------------------------|-----------------------------------------------|
[Erg][Sg][1SgPoss]:^ma              Enclitic; [Erg][Pl][1SgPoss]:^ma              Enclitic; [Erg][Du][1SgPoss]:^%{.sf.%}egma      Enclitic;
[Erg][Sg][1PlPoss]:^%{.m.%}mta      Enclitic; [Erg][Pl][1PlPoss]:^%{.m.%}mta      Enclitic; [Erg][Du][1PlPoss]:^%{.sf.%}egemta    Enclitic;
[Erg][Sg][1DuPoss]:^%{.m.%}mtung    Enclitic; [Erg][Pl][1DuPoss]:^%{.m.%}mtung    Enclitic; [Erg][Du][1DuPoss]:^%{.sf.%}egemtung  Enclitic;
!-------------------------------------------|---------------------------------------------|-----------------------------------------------|
[Erg][Sg][2SgPoss]:^%{.m.%}gpek     Enclitic; [Erg][Pl][2SgPoss]:^%{.m.%}gpek     Enclitic; [Erg][Du][2SgPoss]:^%{.sf.%}egpek     Enclitic;
[Erg][Sg][2PlPoss]:^%{.m.%}gpesi    Enclitic; [Erg][Pl][2PlPoss]:^%{.m.%}gpesi    Enclitic; [Erg][Du][2PlPoss]:^%{.sf.%}egpesi    Enclitic;
[Erg][Sg][2DuPoss]:^%{.m.%}gpetek   Enclitic; [Erg][Pl][2DuPoss]:^%{.m.%}gpetek   Enclitic; [Erg][Du][2DuPoss]:^%{.sf.%}egpetek   Enclitic;
!-------------------------------------------|---------------------------------------------|-----------------------------------------------|
[Erg][Sg][3SgPoss]:^%{.sf.%}an      Enclitic; [Erg][Pl][3SgPoss]:^%{.sf.%}an      Enclitic; [Erg][Du][3SgPoss]:^%{.sf.%}egkenka   Enclitic;
[Erg][Sg][3PlPoss]:^%{.sf.%}ita     Enclitic; [Erg][Pl][3PlPoss]:^%{.sf.%}ita     Enclitic; [Erg][Du][3PlPoss]:^%{.sf.%}egkenka   Enclitic;
[Erg][Sg][3DuPoss]:^%{.sf.%}ita     Enclitic; [Erg][Pl][3DuPoss]:^%{.sf.%}ita     Enclitic; [Erg][Du][3DuPoss]:^%{.sf.%}egkenka   Enclitic;
!-------------------------------------------|---------------------------------------------|-----------------------------------------------|
[Erg][Sg][4SgPoss]:^mi              Enclitic; [Erg][Pl][4SgPoss]:^mi              Enclitic; [Erg][Du][4SgPoss]:^%{.sf.%}egmi      Enclitic;
[Erg][Sg][4PlPoss]:^meng            Enclitic; [Erg][Pl][4PlPoss]:^meng            Enclitic; [Erg][Du][4PlPoss]:^%{.sf.%}egmeng    Enclitic;
[Erg][Sg][4DuPoss]:^meng            Enclitic; [Erg][Pl][4DuPoss]:^meng            Enclitic; [Erg][Du][4DuPoss]:^%{.sf.%}egmeng    Enclitic;
!-------------------------------------------|---------------------------------------------|-----------------------------------------------|

!--------------------------------------------------|
!                ABLATIVE MODALIS                  |
!--------------------------------------------------|----------------------------------------------------|------------------------------------------------------|
[Abl.Mod][Sg]:^meng                        Enclitic; [Abl.Mod][Pl]:^neng                        Enclitic; [Abl.Mod][Du]:^%{.sf.%}egneng                Enclitic;
!--------------------------------------------------|----------------------------------------------------|------------------------------------------------------|
[Abl.Mod][Sg][1SgPoss]:^%{.m.%}mneng       Enclitic; [Abl.Mod][Pl][1SgPoss]:^%{.m.%}mneng       Enclitic; [Abl.Mod][Du][1SgPoss]:^%{.sf.%}egemneng     Enclitic;
[Abl.Mod][Sg][1PlPoss]:^%{.m.%}mnneng      Enclitic; [Abl.Mod][Pl][1PlPoss]:^%{.m.%}mnneng      Enclitic; [Abl.Mod][Du][1PlPoss]:^%{.sf.%}egemnneng    Enclitic;
[Abl.Mod][Sg][1DuPoss]:^%{.m.%}mtegneng    Enclitic; [Abl.Mod][Pl][1DuPoss]:^%{.m.%}mtegneng    Enclitic; [Abl.Mod][Du][1DuPoss]:^%{.sf.%}egemtegneng  Enclitic;
!--------------------------------------------------|----------------------------------------------------|------------------------------------------------------|
[Abl.Mod][Sg][2SgPoss]:^%{.m.%}gpeneng     Enclitic; [Abl.Mod][Pl][2SgPoss]:^%{.m.%}gpeneng     Enclitic; [Abl.Mod][Du][2SgPoss]:^%{.sf.%}egpeneng     Enclitic;
[Abl.Mod][Sg][2SgPoss]:^%{.m.%}gpegneng    Enclitic; [Abl.Mod][Pl][2SgPoss]:^%{.m.%}gpegneng    Enclitic; [Abl.Mod][Du][2SgPoss]:^%{.sf.%}egpegneng    Enclitic;
[Abl.Mod][Sg][2PlPoss]:^%{.m.%}gpesineng   Enclitic; [Abl.Mod][Pl][2PlPoss]:^%{.m.%}gpesineng   Enclitic; [Abl.Mod][Du][2PlPoss]:^%{.sf.%}egpesineng   Enclitic;
[Abl.Mod][Sg][2DuPoss]:^%{.m.%}gpetegneng  Enclitic; [Abl.Mod][Pl][2DuPoss]:^%{.m.%}gpetegneng  Enclitic; [Abl.Mod][Du][2DuPoss]:^%{.sf.%}egpetegneng  Enclitic;
!--------------------------------------------------|----------------------------------------------------|------------------------------------------------------|
[Abl.Mod][Sg][3SgPoss]:^%{.sf.%}aneng      Enclitic; [Abl.Mod][Pl][3SgPoss]:^%{.sf.%}aneng      Enclitic; [Abl.Mod][Du][3SgPoss]:^%{.sf.%}egkeneng     Enclitic;
[Abl.Mod][Sg][3PlPoss]:^%{.sf.%}itneng     Enclitic; [Abl.Mod][Pl][3PlPoss]:^%{.sf.%}itneng     Enclitic; [Abl.Mod][Du][3PlPoss]:^%{.sf.%}itneng       Enclitic;
[Abl.Mod][Sg][3DuPoss]:^%{.sf.%}egkeneng   Enclitic; [Abl.Mod][Pl][3DuPoss]:^%{.sf.%}itneng     Enclitic; [Abl.Mod][Du][3DuPoss]:^%{.sf.%}itneng       Enclitic;
!--------------------------------------------------|----------------------------------------------------|------------------------------------------------------|
[Abl.Mod][Sg][4SgPoss]:^mineng             Enclitic; [Abl.Mod][Pl][4SgPoss]:^mineng             Enclitic; [Abl.Mod][Du][4SgPoss]:^%{.sf.%}egmineng     Enclitic;
[Abl.Mod][Sg][4PlPoss]:^meggneng           Enclitic; [Abl.Mod][Pl][4PlPoss]:^meggneng           Enclitic; [Abl.Mod][Du][4PlPoss]:^%{.sf.%}egmeggneng   Enclitic;
[Abl.Mod][Sg][4DuPoss]:^megteneng          Enclitic; [Abl.Mod][Pl][4DuPoss]:^megteneng          Enclitic; [Abl.Mod][Du][4DuPoss]:^%{.sf.%}egmegteneng  Enclitic;
!--------------------------------------------------|----------------------------------------------------|------------------------------------------------------|

!--------------------------------------------|
!            LOCATIVE (localis)              |
!--------------------------------------------|----------------------------------------------|------------------------------------------------|
[Loc][Sg]:^mi                        Enclitic; [Loc][Pl]:^ni                        Enclitic; [Loc][Du]:^%{.sf.%}egni                Enclitic;
!--------------------------------------------|----------------------------------------------|------------------------------------------------|
[Loc][Sg][1SgPoss]:^%{.m.%}mni       Enclitic; [Loc][Pl][1SgPoss]:^%{.m.%}mni       Enclitic; [Loc][Du][1SgPoss]:^%{.sf.%}egemni     Enclitic;
[Loc][Sg][1PlPoss]:^%{.m.%}mnni      Enclitic; [Loc][Pl][1PlPoss]:^%{.m.%}mnni      Enclitic; [Loc][Du][1PlPoss]:^%{.sf.%}egemnni    Enclitic;
[Loc][Sg][1DuPoss]:^%{.m.%}mtegni    Enclitic; [Loc][Pl][1DuPoss]:^%{.m.%}mtegni    Enclitic; [Loc][Du][1DuPoss]:^%{.sf.%}egemtegni  Enclitic;
!--------------------------------------------|----------------------------------------------|------------------------------------------------|
[Loc][Sg][2SgPoss]:^%{.m.%}gpeni     Enclitic; [Loc][Pl][2SgPoss]:^%{.m.%}gpeni     Enclitic; [Loc][Du][2SgPoss]:^%{.sf.%}egpeni     Enclitic;
[Loc][Sg][2SgPoss]:^%{.m.%}gpegni    Enclitic; [Loc][Pl][2SgPoss]:^%{.m.%}gpegni    Enclitic; [Loc][Du][2SgPoss]:^%{.sf.%}egpegni    Enclitic;
[Loc][Sg][2PlPoss]:^%{.m.%}gpesini   Enclitic; [Loc][Pl][2PlPoss]:^%{.m.%}gpesini   Enclitic; [Loc][Du][2PlPoss]:^%{.sf.%}egpesini   Enclitic;
[Loc][Sg][2DuPoss]:^%{.m.%}gpetegni  Enclitic; [Loc][Pl][2DuPoss]:^%{.m.%}gpetegni  Enclitic; [Loc][Du][2DuPoss]:^%{.sf.%}egpetegni  Enclitic;
!--------------------------------------------|----------------------------------------------|------------------------------------------------|
[Loc][Sg][3SgPoss]:^%{.sf.%}ani      Enclitic; [Loc][Pl][3SgPoss]:^%{.sf.%}ani      Enclitic; [Loc][Du][3SgPoss]:^%{.sf.%}egkeni     Enclitic;
[Loc][Sg][3PlPoss]:^%{.sf.%}itni     Enclitic; [Loc][Pl][3PlPoss]:^%{.sf.%}itni     Enclitic; [Loc][Du][3PlPoss]:^%{.sf.%}itni       Enclitic;
[Loc][Sg][3DuPoss]:^%{.sf.%}egkeni   Enclitic; [Loc][Pl][3DuPoss]:^%{.sf.%}itni     Enclitic; [Loc][Du][3DuPoss]:^%{.sf.%}itni       Enclitic;
!--------------------------------------------|----------------------------------------------|------------------------------------------------|
[Loc][Sg][4SgPoss]:^mini             Enclitic; [Loc][Pl][4SgPoss]:^mini             Enclitic; [Loc][Du][4SgPoss]:^%{.sf.%}egmini     Enclitic;
[Loc][Sg][4PlPoss]:^meggni           Enclitic; [Loc][Pl][4PlPoss]:^meggni           Enclitic; [Loc][Du][4PlPoss]:^%{.sf.%}egmeggni   Enclitic;
[Loc][Sg][4DuPoss]:^megni            Enclitic; [Loc][Pl][4DuPoss]:^megni            Enclitic; [Loc][Du][4DuPoss]:^%{.sf.%}egmegni    Enclitic;
[Loc][Sg][4DuPoss]:^megteni          Enclitic; [Loc][Pl][4DuPoss]:^megteni          Enclitic; [Loc][Du][4DuPoss]:^%{.sf.%}egmegteni  Enclitic;
!--------------------------------------------|----------------------------------------------|------------------------------------------------|

!---------------------------------------------|
!           ALLATIVE (terminalis)             |
!---------------------------------------------|-----------------------------------------------|-------------------------------------------------|
[All][Sg]:^mun                        Enclitic; [All][Pl]:^nun                        Enclitic; [All][Du]:^%{.sf.%}egnun                Enclitic;
!---------------------------------------------|-----------------------------------------------|-------------------------------------------------|
[All][Sg][1SgPoss]:^%{.m.%}mnun       Enclitic; [All][Pl][1SgPoss]:^%{.m.%}mnun       Enclitic; [All][Du][1SgPoss]:^%{.sf.%}egemnun     Enclitic;
[All][Sg][1PlPoss]:^%{.m.%}mnnun      Enclitic; [All][Pl][1PlPoss]:^%{.m.%}mnnun      Enclitic; [All][Du][1PlPoss]:^%{.sf.%}egemnnun    Enclitic;
[All][Sg][1DuPoss]:^%{.m.%}mtegnun    Enclitic; [All][Pl][1DuPoss]:^%{.m.%}mtegnun    Enclitic; [All][Du][1DuPoss]:^%{.sf.%}egemtegnun  Enclitic;
!---------------------------------------------|-----------------------------------------------|-------------------------------------------------|
[All][Sg][2SgPoss]:^%{.m.%}gpenun     Enclitic; [All][Pl][2SgPoss]:^%{.m.%}gpenun     Enclitic; [All][Du][2SgPoss]:^%{.sf.%}egpenun     Enclitic;
[All][Sg][2SgPoss]:^%{.m.%}gpegnun    Enclitic; [All][Pl][2SgPoss]:^%{.m.%}gpegnun    Enclitic; [All][Du][2SgPoss]:^%{.sf.%}egpegnun    Enclitic;
[All][Sg][2PlPoss]:^%{.m.%}gpesinun   Enclitic; [All][Pl][2PlPoss]:^%{.m.%}gpesinun   Enclitic; [All][Du][2PlPoss]:^%{.sf.%}egpesinun   Enclitic;
[All][Sg][2DuPoss]:^%{.m.%}gpetegnun  Enclitic; [All][Pl][2DuPoss]:^%{.m.%}gpetegnun  Enclitic; [All][Du][2DuPoss]:^%{.sf.%}egpetegnun  Enclitic;
!---------------------------------------------|-----------------------------------------------|-------------------------------------------------|
[All][Sg][3SgPoss]:^%{.sf.%}anun      Enclitic; [All][Pl][3SgPoss]:^%{.sf.%}anun      Enclitic; [All][Du][3SgPoss]:^%{.sf.%}egkenun     Enclitic;
[All][Sg][3PlPoss]:^%{.sf.%}itnun     Enclitic; [All][Pl][3PlPoss]:^%{.sf.%}itnun     Enclitic; [All][Du][3PlPoss]:^%{.sf.%}itnun       Enclitic;
[All][Sg][3DuPoss]:^%{.sf.%}egkenun   Enclitic; [All][Pl][3DuPoss]:^%{.sf.%}itnun     Enclitic; [All][Du][3DuPoss]:^%{.sf.%}itnun       Enclitic;
!---------------------------------------------|-----------------------------------------------|-------------------------------------------------|
[All][Sg][4SgPoss]:^minun             Enclitic; [All][Pl][4SgPoss]:^minun             Enclitic; [All][Du][4SgPoss]:^%{.sf.%}egminun     Enclitic;
[All][Sg][4PlPoss]:^meggnun           Enclitic; [All][Pl][4PlPoss]:^meggnun           Enclitic; [All][Du][4PlPoss]:^%{.sf.%}egmeggnun   Enclitic;
[All][Sg][4DuPoss]:^megtenun          Enclitic; [All][Pl][4DuPoss]:^megtenun          Enclitic; [All][Du][4DuPoss]:^%{.sf.%}egmegtenun  Enclitic;
!---------------------------------------------|-----------------------------------------------|-------------------------------------------------|

!-----------------------------------------------|
!              PERLATIVE (vialis)               |
!-----------------------------------------------|-------------------------------------------------|----------------------------------------------------|
[Per][Sg]:^kun                          Enclitic; [Per][Pl]:^%{.sf.%}etgun                Enclitic; [Per][Du]:^%{.sf.%}egnegun                 Enclitic;
!-----------------------------------------------|-------------------------------------------------|----------------------------------------------------|
[Per][Sg][1SgPoss]:^%{.m.%}mkun         Enclitic; [Per][Pl][1SgPoss]:^%{.m.%}mkun         Enclitic; [Per][Du][1SgPoss]:^%{.sf.%}egemkun        Enclitic;
[Per][Sg][1PlPoss]:^%{.m.%}mteggun      Enclitic; [Per][Pl][1PlPoss]:^%{.m.%}mteggun      Enclitic; [Per][Du][1PlPoss]:^%{.sf.%}egemteggun     Enclitic;
[Per][Sg][1DuPoss]:^%{.m.%}mtegnegun    Enclitic; [Per][Pl][1DuPoss]:^%{.m.%}mtegnegun    Enclitic; [Per][Du][1DuPoss]:^%{.sf.%}egemtegnegun   Enclitic;
!-----------------------------------------------|-------------------------------------------------|----------------------------------------------------|
[Per][Sg][2SgPoss]:^%{.m.%}gpegun       Enclitic; [Per][Pl][2SgPoss]:^%{.m.%}gpegun       Enclitic; [Per][Du][2SgPoss]:^%{.sf.%}egpegun        Enclitic;
[Per][Sg][2PlPoss]:^%{.m.%}gpesigun     Enclitic; [Per][Pl][2PlPoss]:^%{.m.%}gpesigun     Enclitic; [Per][Du][2PlPoss]:^%{.sf.%}egpesigun      Enclitic;
[Per][Sg][2DuPoss]:^%{.m.%}gpetegnegun  Enclitic; [Per][Pl][2DuPoss]:^%{.m.%}gpetegnegun  Enclitic; [Per][Du][2DuPoss]:^%{.sf.%}egpetegnegun   Enclitic;
!-----------------------------------------------|-------------------------------------------------|----------------------------------------------------|
[Per][Sg][3SgPoss]:^%{.sf.%}akun        Enclitic; [Per][Sg][3SgPoss]:^%{.sf.%}akun        Enclitic; [Per][Du][3SgPoss]:^%{.sf.%}egkenkun       Enclitic;
[Per][Sg][3PlPoss]:^%{.sf.%}itgun       Enclitic; [Per][Sg][3PlPoss]:^%{.sf.%}itgun       Enclitic; [Per][Du][3PlPoss]:^%{.sf.%}itgun          Enclitic;
[Per][Sg][3DuPoss]:^%{.sf.%}egkenkun    Enclitic; [Per][Pl][3DuPoss]:^%{.sf.%}akun        Enclitic; [Per][Du][3PlPoss]:^%{.sf.%}itgun          Enclitic;
!-----------------------------------------------|-------------------------------------------------|----------------------------------------------------|
[Per][Sg][4SgPoss]:^mikun               Enclitic; [Per][Pl][4SgPoss]:^mikun               Enclitic; [Per][Du][4SgPoss]:^%{.sf.%}egmikun        Enclitic;
[Per][Sg][4PlPoss]:^megteggun           Enclitic; [Per][Pl][4PlPoss]:^megteggun           Enclitic; [Per][Du][4PlPoss]:^%{.sf.%}egmegteggun    Enclitic;
[Per][Sg][4DuPoss]:^megtegnegun         Enclitic; [Per][Pl][4DuPoss]:^megtegnegun         Enclitic; [Per][Du][4DuPoss]:^%{.sf.%}egmegtegnegun  Enclitic;
!-----------------------------------------------|-------------------------------------------------|----------------------------------------------------|

!----------------------------------------------|
!             EQUATIVE (equalis)               |
!----------------------------------------------|------------------------------------------------|---------------------------------------------------|
[Equ][Sg]:^tun                         Enclitic; [Equ][Pl]:^%{.sf.%}estun               Enclitic; [Equ][Du]:^%{.sf.%}egestun                Enclitic;
!----------------------------------------------|------------------------------------------------|---------------------------------------------------|
[Equ][Sg][1SgPoss]:^%{.m.%}mtun        Enclitic; [Equ][Pl][1SgPoss]:^%{.m.%}mtun        Enclitic; [Equ][Du][1SgPoss]:^%{.sf.%}egemtun       Enclitic;
[Equ][Sg][1PlPoss]:^%{.m.%}mtestun     Enclitic; [Equ][Pl][1PlPoss]:^%{.m.%}mtestun     Enclitic; [Equ][Du][1PlPoss]:^%{.sf.%}egemtestun    Enclitic;
[Equ][Sg][1DuPoss]:^%{.m.%}mtegestun   Enclitic; [Equ][Pl][1DuPoss]:^%{.m.%}mtegestun   Enclitic; [Equ][Du][1DuPoss]:^%{.sf.%}egemtegestun  Enclitic;
!----------------------------------------------|------------------------------------------------|---------------------------------------------------|
[Equ][Sg][2SgPoss]:^%{.m.%}gpetun      Enclitic; [Equ][Pl][2SgPoss]:^%{.m.%}gpetun      Enclitic; [Equ][Du][2SgPoss]:^%{.sf.%}egpetun       Enclitic;
[Equ][Sg][2PlPoss]:^%{.m.%}gpesistun   Enclitic; [Equ][Pl][2PlPoss]:^%{.m.%}gpesistun   Enclitic; [Equ][Du][2PlPoss]:^%{.sf.%}egpesistun    Enclitic;
[Equ][Sg][2DuPoss]:^%{.m.%}gpetegetun  Enclitic; [Equ][Pl][2DuPoss]:^%{.m.%}gpetegetun  Enclitic; [Equ][Du][2DuPoss]:^%{.sf.%}egpetegetun   Enclitic;
!----------------------------------------------|------------------------------------------------|---------------------------------------------------|
[Equ][Sg][3SgPoss]:^%{.sf.%}atun       Enclitic; [Equ][Sg][3SgPoss]:^%{.sf.%}atun       Enclitic; [Equ][Du][3SgPoss]:^%{.sf.%}egketun       Enclitic;
[Equ][Sg][3PlPoss]:^%{.sf.%}itun       Enclitic; [Equ][Sg][3PlPoss]:^%{.sf.%}itun       Enclitic; [Equ][Du][3PlPoss]:^%{.sf.%}itun          Enclitic;
[Equ][Sg][3DuPoss]:^%{.sf.%}egketun    Enclitic; [Equ][Pl][3DuPoss]:^%{.sf.%}itun       Enclitic; [Equ][Du][3PlPoss]:^%{.sf.%}itun          Enclitic;
!----------------------------------------------|------------------------------------------------|---------------------------------------------------|
[Equ][Sg][4SgPoss]:^mitun              Enclitic; [Equ][Pl][4SgPoss]:^mitun              Enclitic; [Equ][Du][4SgPoss]:^%{.sf.%}egmitun       Enclitic;
[Equ][Sg][4PlPoss]:^megestun           Enclitic; [Equ][Pl][4PlPoss]:^megestun           Enclitic; [Equ][Du][4PlPoss]:^%{.sf.%}egmegestun    Enclitic;
[Equ][Sg][4DuPoss]:^megestun           Enclitic; [Equ][Pl][4DuPoss]:^megestun           Enclitic; [Equ][Du][4DuPoss]:^%{.sf.%}egmegestun    Enclitic;
!----------------------------------------------|------------------------------------------------|---------------------------------------------------|

!----------------------------------------------|
! Obsolete Verb Root -ete                      |
!   [Jacobson (2001) p.78]                     |
!----------------------------------------------|------------------------------------------------|--------------------------------------------------|
[Loc][Sg]:^m                        VerbRootEte; [Loc][Pl]:^n                        VerbRootEte; [Loc][Du]:^%{.sf.%}egn                VerbRootEte;
!----------------------------------------------|------------------------------------------------|--------------------------------------------------|
[Loc][Sg][1SgPoss]:^%{.m.%}mn       VerbRootEte; [Loc][Pl][1SgPoss]:^%{.m.%}mn       VerbRootEte; [Loc][Du][1SgPoss]:^%{.sf.%}egemn     VerbRootEte;
[Loc][Sg][1PlPoss]:^%{.m.%}mnn      VerbRootEte; [Loc][Pl][1PlPoss]:^%{.m.%}mnn      VerbRootEte; [Loc][Du][1PlPoss]:^%{.sf.%}egemnn    VerbRootEte;
[Loc][Sg][1DuPoss]:^%{.m.%}mtegn    VerbRootEte; [Loc][Pl][1DuPoss]:^%{.m.%}mtegn    VerbRootEte; [Loc][Du][1DuPoss]:^%{.sf.%}egemtegn  VerbRootEte;
!----------------------------------------------|------------------------------------------------|--------------------------------------------------|
[Loc][Sg][2SgPoss]:^%{.m.%}gpen     VerbRootEte; [Loc][Pl][2SgPoss]:^%{.m.%}gpen     VerbRootEte; [Loc][Du][2SgPoss]:^%{.sf.%}egpen     VerbRootEte;
[Loc][Sg][2SgPoss]:^%{.m.%}gpegn    VerbRootEte; [Loc][Pl][2SgPoss]:^%{.m.%}gpegn    VerbRootEte; [Loc][Du][2SgPoss]:^%{.sf.%}egpegn    VerbRootEte;
[Loc][Sg][2PlPoss]:^%{.m.%}gpesin   VerbRootEte; [Loc][Pl][2PlPoss]:^%{.m.%}gpesin   VerbRootEte; [Loc][Du][2PlPoss]:^%{.sf.%}egpesin   VerbRootEte;
[Loc][Sg][2DuPoss]:^%{.m.%}gpetegn  VerbRootEte; [Loc][Pl][2DuPoss]:^%{.m.%}gpetegn  VerbRootEte; [Loc][Du][2DuPoss]:^%{.sf.%}egpetegn  VerbRootEte;
!----------------------------------------------|------------------------------------------------|--------------------------------------------------|
[Loc][Sg][3SgPoss]:^%{.sf.%}an      VerbRootEte; [Loc][Pl][3SgPoss]:^%{.sf.%}an      VerbRootEte; [Loc][Du][3SgPoss]:^%{.sf.%}egken     VerbRootEte;
[Loc][Sg][3PlPoss]:^%{.sf.%}itn     VerbRootEte; [Loc][Pl][3PlPoss]:^%{.sf.%}itn     VerbRootEte; [Loc][Du][3PlPoss]:^%{.sf.%}itn       VerbRootEte;
[Loc][Sg][3DuPoss]:^%{.sf.%}egken   VerbRootEte; [Loc][Pl][3DuPoss]:^%{.sf.%}itn     VerbRootEte; [Loc][Du][3DuPoss]:^%{.sf.%}itn       VerbRootEte;
!----------------------------------------------|------------------------------------------------|--------------------------------------------------|
[Loc][Sg][4SgPoss]:^min             VerbRootEte; [Loc][Pl][4SgPoss]:^min             VerbRootEte; [Loc][Du][4SgPoss]:^%{.sf.%}egmin     VerbRootEte;
[Loc][Sg][4PlPoss]:^meggn           VerbRootEte; [Loc][Pl][4PlPoss]:^meggn           VerbRootEte; [Loc][Du][4PlPoss]:^%{.sf.%}egmeggn   VerbRootEte;
[Loc][Sg][4DuPoss]:^megn            VerbRootEte; [Loc][Pl][4DuPoss]:^megn            VerbRootEte; [Loc][Du][4DuPoss]:^%{.sf.%}egmegn    VerbRootEte;
[Loc][Sg][4DuPoss]:^megten          VerbRootEte; [Loc][Pl][4DuPoss]:^megten          VerbRootEte; [Loc][Du][4DuPoss]:^%{.sf.%}egmegten  VerbRootEte;
!----------------------------------------------|------------------------------------------------|--------------------------------------------------|


